臺灣雲林地方法院刑事裁定
111年度聲字第1002號
聲  請  人  臺灣雲林地方檢察署檢察官
受  刑  人  許俊卿



上列聲請人因對受刑人數罪併罰有二裁判以上，聲請定其應執行
之刑（111年度執字第2763號），本院裁定如下：
    主  文
許俊卿所犯如附表所示之罪，應執行有期徒刑伍月，如易科罰金
，以新臺幣壹仟元折算壹日。
    理  由
一、聲請意旨略以：受刑人許俊卿因竊盜案件，先後經本院判決
    確定如附表所示，符合數罪併罰之要件，應依刑法第53條及
    第51條第5款之規定，定其應執行之刑，爰依刑事訴訟法第4
    77條第1項聲請裁定等語。
二、按裁判確定前犯數罪者，併合處罰之；數罪併罰，有二裁判
    以上者，依刑法第51條之規定，定其應執行之刑；數罪併罰
    ，分別宣告其罪之刑，如宣告多數有期徒刑者，於各刑中之
    最長期以上，各刑合併之刑期以下，定其刑期，但不得逾30
    年，刑法第50條第1項前段、第51條第5款、第53條分別定有
    明文。又刑事訴訟法第370條第2項、第3項，已針對第二審
    上訴案件之定應執行之刑，明定有不利益變更禁止原則之適
    用；而分屬不同案件之數罪併罰有應更定執行刑之情形，倘
    數罪之刑，曾經定其執行刑，再與其他裁判宣告之刑定其執
    行刑時，在法理上亦應同受此原則之拘束。是以，另定之執
    行刑，其裁量所定之刑期，不得較重於前定之執行刑加計後
    裁判宣告之刑之總和（最高法院109年度台抗字第1368號裁
    定意旨參照）。
三、經查：
　㈠受刑人因竊盜案件，分別經本院判處如附表所示之刑，均已
    確定在案，各罪均係於附表編號1所示判決確定日期（即民
    國111年4月6日）前所為，有臺灣高等法院被告前案紀錄表
    、上開案件之判決書附卷可稽，堪認與數罪併罰之要件相符
    。又受刑人所犯如附表編號１、２所示之罪刑，雖已執行完畢
    ，有前揭被告前案紀錄表在卷可稽，惟按數罪併罰之數罪，
    縱令其中一罪已經執行完畢，仍應就其所犯各罪宣告刑更定
    應執行刑，俟檢察官指揮執行「應執行刑」時，再就已執行
    部分予以折抵（最高法院107年度台抗字第319號裁定意旨參
    照），是本件聲請於法並無不合。從而，聲請人聲請就受刑
    人所犯如附表所示之罪合併定其應執行之刑，核屬正當，應
    予准許，
　㈡受刑人所犯如附表編號１、２，編號３、４所示之罪，分別經原
    判決定應執行有期徒刑3月確定，依據前揭說明，本院就受
    刑人所犯上開各罪再為定應執行刑之裁判時，除不得逾越刑
    法第51條第5款所定法律之外部界限，不得重於如附表所示
    各罪刑度加計之總和外，亦應受前開不利益變更禁止原則之
    拘束，不得重於前揭所定之執行刑（即有期徒刑3月、3月）
    加計後之總和，爰審酌受刑人歷次犯罪情節、所生危害及受
    刑人提出之陳述意見調查表（表示沒有意見）等一切情狀，
    定其應執行刑如主文所示，並諭知易科罰金之折算標準。
四、依刑事訴訟法第477條第1項，刑法第53條、第51條第5款、
    第41條第1項前段，裁定如主文。
中　　華　　民　　國　　111 　年　　12　　月　　1 　　日
                      刑事第六庭    法　官  陳雅琪
以上正本證明與原本無異。
如不服本裁定，應於裁定送達後5日內向本院提出抗告狀（須附
繕本）。
                                    書記官  廖千慧
中　　華　　民　　國　　111 　年　　12　　月　　2 　　日
附表：
 編          號           １           ２          ３  罪          名  竊盜罪 竊盜罪 竊盜罪  宣    告    刑   （不含沒收）  有期徒刑2月 有期徒刑2月 有期徒刑2月  犯  罪  日  期  110年9月16日下午5時許至110年9月17日上午8時許 110年10月2日晚間6時許至110年10月3日上午6時30分許 110年10月31日上午10時許  偵查機關年度案號  雲林地檢110年度偵字第8854號 同左 雲林地檢110年度偵字第9427號、第8950號、111年度偵字第132號、第1316號 最  後  事實審 法    院 臺灣雲林地方法院 同左 臺灣雲林地方法院  案    號 111年度易字第41號 同左 111年度易字第250號、第251號、第252號  判決日期 111年3月10日 同左 111年7月26日 確  定    判  決 法    院 臺灣雲林地方法院 同左 臺灣雲林地方法院  案    號 111年度易字第41號 同左 111年度易字第250號、第251號、第252號  判    決確定日期 111年4月6日 同左 111年11月14日 備            註  1.雲林地檢111年度執更字第530號（執行指揮書記載執畢日期：111年10月21日）。 2.編號1、2之刑，經原判決定應執行有期徒刑3月確定。 同左 1.雲林地檢111年度執字第2763號。 2.編號3、4之刑，經原判決定應執行有期徒刑3月確定。 

 編          號           ４ （以下空白）   罪          名  竊盜罪    宣    告    刑   （不含沒收）  有期徒刑2月    犯  罪  日  期  110年11月1日下午3時許    偵查機關年度案號  雲林地檢110年度偵字第9427號、第8950號、111年度偵字第132號、第1316號   最  後  事實審 法    院 臺灣雲林地方法院    案    號 111年度易字第250號、第251號、第252號    判決日期 111年7月26日   確  定    判  決 法    院 臺灣雲林地方法院    案    號 111年度易第250號、第251號、第252號    判    決確定日期 111年11月14日   備            註  1.雲林地檢111年度執字第2763號。 2.編號3、4之刑，經原判決定應執行有期徒刑3月確定。